【裁判字號】    97,交抗,864
【裁判日期】    971231
【裁判案由】    聲明異議
【裁判全文】
臺灣高等法院高雄分院刑事裁定         97年度交抗字第864號
抗告人即
受處分人    甲○○
上列抗告人因違反道路交通管理處罰條例聲明異議案件，不服臺
灣高雄地方法院97年度交聲字第2686號民國97年12月3 日裁定，
提起抗告，本院裁定如下：
    主  文
抗告駁回。
    理  由
一、抗告意旨略以：本件依警方舉發照片所示，抗告人即受處分
    人（下稱抗告人）固有闖越該路口紅燈之事實，然依該紅燈
    後方50公尺處之標示牌所示，該處速限係60公里，而當日抗
    告人之車速僅約40公里，應無遭照相舉發之理。況且，此照
    相設備原係裝設於快車道，現竟移置於機車道，亦有未合，
    爰依法提起抗告等語。
二、經查：
  (一)抗告人於民國97年8 月5 日18時47分許，騎乘車牌號碼XVR-
    065 號重型機車，行經有燈光號誌管制之高雄市○○路、水
    管路交岔路口，闖越紅燈之事實，有該違規照片在卷可佐，
    並為抗告人所不爭執，是抗告人確有於上開時、地，駕車行
    經有燈光號誌管制之交岔路口闖紅燈之違規事實，洵堪認定
    。
  (二)抗告人雖執前揭情詞置辯，然本案係舉發抗告人闖越紅燈之
    交通違規事件，與該路口是否設置速限告示牌，又該速限告
    示牌是標立於何處，並無任何關聯，是抗告人執此為辯，並
    無足採。
三、按汽車駕駛人，行經有燈光號誌管制之交岔路口闖紅燈者，
    處新臺幣1,800 元以上5,400 元以下罰鍰。道路交通管理處
    罰條例第53條第1 項定有明文。又汽車駕駛人違反上開規定
    者，除依原條款處罰鍰外，並予記違規點數3 點之處分。同
    條例第63條第1 項第3 款亦有明定。本件抗告人既確有前揭
    交通違規情事，其所辯上開情詞又均無足採，則原裁定以其
    違反道路交通管理處罰條例第53條第1 項之規定，認原處分
    機關裁處抗告人罰鍰新臺幣（下同）1,800 元，雖屬有據，
    然疏未依道路交通管理處罰條例第63條第1 項第3 款之規定
    ，並記抗告人即駕駛人違規點數3 點，因而撤銷原處分，諭
    知抗告人汽車駕駛人，行經有燈光號誌管制之交岔路口闖紅
    燈，處罰鍰1,800 元，並記違規點數3 點，經核其認事用法
    ，並無違誤。抗告意旨仍執前詞，指摘原裁定不當，為無理
    由，應予駁回。
四、本件雖係抗告人聲明異議之案件，惟原處分既有適用法條不
    當之情形，有如前述，則原裁定撤銷原處分，併諭知並記抗
    告人即駕駛人違規點數3 點部分，自無不利益變更禁止原則
    之適用，附此敘明。
據上論結，應依道路交通案件處理辦法第26條，刑事訴訟法第41
2 條，裁定如主文。
中    華    民    國    97    年    12    月    31    日
                  刑事第一庭    審判長法  官  翁慶珍
                                      法  官  莊崑山
                                      法  官  徐美麗
以上正本證明與原本無異。
不得再抗告。
中    華    民    國    97    年    12    月    31    日
                                      書記官  賴梅琴


司法院資訊處製作；財團法人民間司法改革基金會備份。
